【裁判字號】    98,抗,250
【裁判日期】    981230
【裁判案由】    本票裁定
【裁判全文】
臺灣桃園地方法院民事裁定               98年度抗字第250號
抗  告  人  福田瀝青混凝土有限公司
兼  上 1人
法定代理人  甲○○
相  對  人  日盛國際租賃股份有限公司
法定代理人  乙○○
代  理  人  許文獻
上列抗告人因與相對人間本票裁定事件，對於中華民國98年9 月
15日本院簡易庭98年度司票字第6128號裁定提起抗告，本院裁定
如下：
    主  文
原裁定就抗告人部分廢棄。
上開廢棄部分，相對人於原法院之本票裁定聲請駁回。
抗告程序費用新台幣壹仟元由相對人負擔。
    理  由
一、本件相對人於原審主張：伊執有抗告人及林慶光、黃國清為
    共同發票人，如原裁定所示票面金額新台幣（下同）2,966,
    400 元之本票1 紙（下稱系爭本票），並免除作成拒絕證書
    。詎經提示未獲付款，依票據法第123 條聲請裁定許可強制
    執行等情，並提出系爭本票為證。
二、本件抗告意旨略以：本件相對人並未向抗告人提示系爭本票
    ，因系爭本票為擔保票，抗告人依約每期應償還予相對人之
    款項均已清償，並無再給付之問題，為此，爰依法提起本件
    抗告，求為廢棄原裁定等語。
三、按依票據法第124條準用同法第 95條規定，本票雖有免除作
    成拒絕證書之記載，執票人仍應於所定期限內為付款之提示
    ；如未踐行付款之提示，依票據法第124條準用第85條第1項
    規定，其行使追索權之形式要件未備，即不得聲請裁定許可
    強制執行。經查，就系爭本票有無向抗告人提示付款，相對
    人到庭陳稱：沒有，我們是以電話通知及發存證信函等語，
    有該次訊問筆錄1 件在卷可佐（參見本院卷第11頁），顯見
    相對人聲請上開本票裁定前並未先將系爭本票對抗告人為付
    款之提示，是抗告人主張相對人未曾對其提示系爭本票即聲
    請裁定許可強制執行等情，應屬可採。從而，相對人未經提
    示即向本院聲請裁定准就系爭本票票款為強制執行，於法不
    合。原審裁定就抗告人部分准許相對人就系爭本票得強制執
    行，尚欠允當。是抗告意旨，指摘其為不當，求予廢棄，非
    無理由。
四、據上論結，本件抗告為有理由，依非訟事件法第46條、第21
    條第2 項，民事訴訟法第495 條之1 第1 項、第95條、第78
    條，裁定如主文。
中    華    民    國    98    年    12    月    30    日
                民事第一庭    審判長法  官  郭琇玲
                                    法  官  郭俊德
                                    法  官  林哲賢
以上正本證明與原本無異
如不服本裁定，僅得於收受本裁定正本送達後10日內，以適用法
規顯有錯誤為理由，向本院提出再抗告狀，（須附繕本一份及繳
納再抗告裁判費新台幣1,000 元），經本院許可後始可再抗告。
中    華    民    國    98    年    12    月    30    日
                                    書記官  陳佳彬

司法院資訊處製作；財團法人民間司法改革基金會備份。
